臺灣基隆地方法院刑事判決　　　　　　　 94年度訴字第957號
公　訴　人　臺灣基隆地方法院檢察署檢察官
被　　　告　乙○○
　　　　　　　　　　（另案在臺灣基隆監獄基隆分監執行中）
上列被告因違反毒品危害防制條例案件，經檢察官提起公訴（94
年度毒偵字第2823號）及併案審理（94年度毒偵字第3091號），
並經本院合議庭裁定由受命法官獨任進行簡式審判程序，判決如
下：
    主  文
乙○○連續施用第一級毒品，處有期徒刑玖月。
扣案之注射針筒貳支均沒收。
    事實及理由
一、犯罪事實：
    乙○○前因施用第二級毒品案件，經本院裁定送觀察、勒戒
    後，認有繼續施用毒品之傾向，經本院裁定令入戒治處所施
    以強制戒治，停止強制戒治後於民國90年1月24日付保護管
    束期滿執行完畢，由臺灣基隆地方法院檢察署檢察官於90年
    5月4日，以90年度戒毒偵字第46號為不起訴處分確定。乙○
    ○又因施用第一級、第二級毒品案件，經本院於94年6月27
    日以94年度訴字第343號判處有期徒刑8月、6月，並定應執
    行為有期徒刑1年，於94年7月22日確定（現執行中）。詎乙
    ○○猶不知戒除毒癮，復基於施用第一級毒品海洛因之概括
    犯意，自94年8月間起至94年11月28日下午5時30分許止（起
    訴書記載為至94年10月11日凌晨3時許止），在基隆市暖暖
    區公廁內、朋友基隆市○○路、台北縣瑞芳鎮市
    邊公廁、其基隆市○○路298巷14號住處等處（起訴書記載
    為基隆市暖暖區公廁等處），以將海洛因粉末置入針筒加水
    混合後再注射兩腳腳踝內側皮膚之方式，連續施用第一級毒
    品海洛因多次，約1天施用1、2次或1星期施用1次不等。嗣
    於94年10月1日凌晨0時3分許，乙○○自基隆市○○路298
    巷14號住處外出看見警方，乃將其所帶其所有供施用第一級
    毒品海洛因用之注射針筒1支丟在其腳跟後面，為警當場查
    獲，並扣得該注射針筒1支，警方經其同意於94年10月1日凌
    晨0時50分許採集尿液送臺灣尖端先進生技醫藥股份有限公
    司以酵素免疫分析法為初步檢驗，再以氣相層析質譜儀法為
    確認檢驗結果，呈施用第一級毒品海洛因代謝後之嗎啡陽性
    反應（檢出濃度為20580NG／ML，衛生署檢測標準300NG／ML
    ）。又於94年10月13日下午3時許，在基隆市○○區○○路
    177巷45號前，因形跡可疑為警員連志達及2名同事上前盤查
    時，主動將放置於腰際其所有供施用第一級毒品海洛因用之
    注射針筒1支交予盤查之警員連志達，於警訊時並自白其有
    施用第一級毒品，警方經其同意於94年10月13日下午5時5分
    許採集尿液送臺灣尖端先進生技醫藥股份有限公司以酵素免
    疫分析法為初步檢驗，再以氣相層析質譜儀法為確認檢驗結
    果，呈施用第一級毒品海洛因代謝後之嗎啡陽性反應（檢出
    濃度為1623NG／ML，衛生署檢測標準300NG／ML）。案經基
    隆市警察局第四分局報告臺灣基隆地方法院檢察署檢察官偵
    查起訴。又案經基隆市警察局第一分局報告臺灣基隆地方法
    院檢察署檢察官移送併案審理。
二、證據名稱：
    (一)被告乙○○於本院準備程序及審判時之自白。
    (二)扣案之注射針筒2支。
    (三)臺灣尖端先進生技醫藥股份有限公司出具之94年10月7日
      、94年10月21日濫用藥物檢驗報告、照片3張、上開不起
      訴處分書、判決書、刑事資料查註紀錄表、臺灣高等法院
      被告前案紀錄表、本院於審判時當庭勘驗結果：被告雙手
      ，兩手背、兩手腕內側、左手肘內側都有多處注射針孔疤
      痕、被告兩腳腳踝內側都有注射針孔疤痕明確（被告對勘
      驗結果供稱，這些都是其注射海洛因的疤痕，本案其是注
      射兩腳腳踝內側，見本院94年12月19日審判筆錄）。
三、刑之酌科：
    核被告所為，係犯毒品危害防制條例第10條第1項之施用第
    一級毒品罪。其持有第一級毒品海洛因係供施用，其持有第
    一級毒品之低度行為為施用第一級毒品之高度行為所吸收，
    不另論罪。其先後多次施用第一級毒品之犯行，時間緊接，
    犯罪構成要件相同，顯係基於概括犯意為之，為連續犯，應
    論以1施用第一級毒品罪，並加重其刑。公訴人雖僅就被告
    自94年8月間起至94年10月11日凌晨3時許止施用第一級毒品
    海洛因部分起訴，而未就上揭犯罪事實所載其餘時點施用第
    一級毒品海洛因犯行起訴，然未起訴部分之犯罪事實與起訴
    部分，有連續犯裁判上一罪之關係，為起訴之效力所及，本
    院自應併予審究。按「裁判上之一罪其一部分犯罪既已因案
    被發覺，雖在檢察官或司法警察官訊問中被告陳述其未發覺
    之部分犯罪行為，並不符合刑法第62條之規定，不應認有自
    首之效力。」最高法院73年度第2次刑事庭會議決議可資參
    照。本件被告係於94年10月1日凌晨0時3分許，自基隆市○
    ○路298巷14號住處外出看見警方，乃將其所帶其所有供施
    用第一級毒品海洛因用之注射針筒1支丟在其腳跟後面，為
    警當場查獲，並扣得該注射針筒1支乙節，有基隆市警察局
    第一分局刑事案件報告書及被告於94年10月1日凌晨0時20分
    之警訊筆錄在卷可佐，被告雖於於94年10月13日下午3時許
    ，在基隆市○○區○○路177巷45號前，因形跡可疑為警員
    連志達及2名同事上前盤查時，主動將放置於腰際其所有供
    施用第一級毒品海洛因用之注射針筒1支交予盤查之警員連
    志達，於警訊時並自白其有施用第一級毒品等情，惟被告於
    94年10月13日之自白顯在94年10月1日警方查獲之後，揆諸
    上開最高法院決議，本件被告94年10月13日之自白應不生自
    首之效力，併此敘明。爰審酌被告前有2次施用毒品之前科
    ，仍不知戒除毒品惡習而續為施用毒品，經警查獲2次，其
    所犯施用毒品之犯罪係戕害自身健康之行為，於他人尚不致
    造成損害及被告於本院審理時坦承犯行等一切情狀，量處如
    主文所示之刑，以示懲儆。扣案之注射針筒2支，經核非專
    供施用毒品之器具，惟係被告所有且係供其施用第一級毒品
    海洛因所用之物，業據被告供明在卷，爰依刑法第38條第1
    項第2款規定宣告沒收。
四、應適用之法條：
    依刑事訴訟法第273條之1第1項、第284條之1、第299條第1
    項前段、第310條之2、第454條第1項，毒品危害防制條例第
    10條第1項、第23條第2項，刑法第11條前段、第56條、第38
    條第1項第2款，判決如主文。
本案經檢察官甲○○到庭執行職務。
中　　華　　民　　國　　94　　年　　12　　月　　30　　日
                  刑事第四庭法  官  鄭景文
以上正本證明與原本無異。
對於本件判決如有不服，應於收受送達後10日內，向本院提出上
訴書狀，上訴於臺灣高等法院，並按他造當事人之人數附具繕本
。
中　　華　　民　　國　　94　　年　　12　　月　　30　　日
                            書記官  陸清敏
附錄本案論罪科刑法條：
毒品危害防制條例第10條第1項：
施用第一級毒品者，處六月以上五年以下有期徒刑。
